臺灣高雄地方法院刑事判決　　　　　　　94年度訴字第1715號
公　訴　人　臺灣高雄地方法院檢察署檢察官
被　　　告　丙○○
　　　　　　　　　　　)
選任辯護人　吳春生律師
被　　　告　乙○○
　　　　　　　　　　　（另案於國防部南部地方軍事看守所
選任辯護人　郭國益律師
被　　　告　丁○○
上列被告因違反槍砲彈藥刀械管制條例案件，經檢察官提起公訴
（94年度偵字第7003號）及移請併案審理（94年度偵字第11476
號），本院判決如下：
    主  文
丙○○共同連續未經許可，販賣可發射子彈具有殺傷力之改造手
槍，處有期徒刑陸年，併科罰金新臺幣壹拾萬元，罰金如易服勞
役，以新臺幣玖佰元即銀元百元折算壹日。扣案之(1)仿GLOCK
廠17型改造手槍壹支（槍枝管制編號0000000000）、具有殺傷力
之直徑八點九二mm土造子彈壹拾顆，(2)仿BERETTA 廠92FS型改造
手槍壹支（槍枝管制編號0000000000）、具有殺傷力之口徑九mm
制式子彈貳拾柒顆，均沒收之。
乙○○未經許可，持有可發射子彈具有殺傷力之改造手槍，累犯
，處有期徒刑年貳月，併科罰金新臺幣伍萬元，罰金如易服勞
役，以新臺幣玖佰元即銀元百元折算壹日。扣案之仿GLOCK 廠
17型改造手槍壹支（槍枝管制編號0000000000）、具有殺傷力之
直徑八點九二mm土造子彈壹拾顆，均沒收之。
丁○○未經許可，寄藏子彈，處有期徒刑陸月，如易科罰金，以
佰元折算壹日，併科罰金新臺幣貳萬元，罰金如易服勞役，以
新臺幣玖佰元即銀元百元折算壹日。扣案之具有殺傷力之口徑
九mm制式子彈壹拾貳顆沒收之。
    事  實
一、丙○○係陸軍第八軍團七五通資群少校軍官，乙○○係陸軍
　  第八軍團七五通資群支援營上尉連長，丁○○係自該區域營
    士官退役。渠等明知具有殺傷力之改造手槍及子彈係槍砲彈
    藥刀械管制條例所管制之物品，未經許可，不得販賣、寄藏
    、持有，詎丙○○竟基於販賣改造槍枝、子彈營利之概括犯
    意，於民國（下同）91年11、12月間，在高雄市○○區○○
    路某處，向自稱「陳玄政」之人（真實姓名、年籍不詳之成
    年男子），販入具有殺傷力之改造手槍乙支（槍枝管制編號
    0000000000）、子彈25顆（其中12顆具殺傷力，8 顆不具殺
    傷力，另5 顆經乙○○試射，但有無殺傷力不詳），並於92
    年1 月1 日15時30分許，在高雄縣旗山鎮陸軍第八軍團七五
    通資群支援營內，以新台幣（下同）5 萬元之代價，售出上
    開改造手槍及子彈予乙○○；復於92年4 、5 月間，在高雄
    市○○區○○路某處，向一陳姓男子（姓名、年籍不詳之成
    年男子）販入具有殺傷力之改造手槍乙支（槍枝管制編號
    0000000000）、制式子彈40顆（其中28顆售予甲○○，甲○○試射12顆不等，有無殺傷力不詳，甲○○遭查獲之其餘15
    顆子彈具殺傷力。剩餘12顆由丙○○暫留存，亦具殺傷力）
    ，而於92年6 月間，透過年籍姓名不詳，綽號「國勝」之成
    年男子之介紹，與之基於共同販賣改造手槍及子彈之犯意聯
    絡，而以16萬元之代價，在高雄縣旗山鎮某麻將場內由丙○○將槍彈交付國勝，再由「國勝」交付上開改造手槍乙枝及
    28顆制式子彈予甲○○（詳甲○○警詢筆錄，甲○○持該槍
    彈另犯強盜案件遭查獲，並供述曾向丙○○購買槍彈，該案
    業經臺灣台南地方法院以92年度訴字776 號判處有期徒刑12
    年確定）。乙○○購得上開手槍及子彈後，於93年11月中旬
    將上開改造手槍及子彈包裝成禮盒，在高雄市○○路上某處
    交與不知情之許建偉，請其代為收藏保管，並交代其不可打
    開禮盒。
二、丙○○於92年10月間某日，將販售後剩餘之制式子彈12顆自
    營區攜出，與丁○○一起搭車離開，車行至高雄市○○路時
    ，丙○○將制式子彈委託丁○○保管並交付之，丁○○於高
    雄市○○區○○街下車，攜帶子彈離去並藏匿於其姊位於高
    雄市○○區○○街184 號4 樓之租屋處，迄93年10月中旬某
    日，復將上開子彈攜至高雄市○○區○○街108 號田昌當鋪
    道路旁交還予丙○○，丙○○乃將上開子彈攜回其位於高雄
    縣三民鄉民生村秀嶺巷181 號住處二樓臥室床底下藏放而自
    行持有之。嗣於92年10月26日甲○○因強盜案經警緝獲，扣
    得改造手槍乙支及制式子彈15顆（另12顆經甲○○試射而未
    扣案），經其供出槍彈來源，由警方聲請監聽後得悉丙○○
    販賣槍彈及乙○○持有槍彈情事，而於94年3 月26日10時許
    ，在高雄市○○區○○街108 號前，拘提丙○○到案，並於
    丙○○上開住處內起獲制式90子彈12顆；同日另通知乙○○
    到案，由乙○○聯繫許建偉到案說明及帶同警方至許建偉位
    於臺南縣鹽水鎮○○路1 巷23號住處起獲上開向丙○○購買
    之改造手槍1 支、改造子彈12顆。
三、案經臺南縣警察局歸仁分局報請臺灣高雄地方法院檢察署檢
    察官偵查起訴及移請併案審理。
    理  由
壹、程序方面
  (一)按被告以外之人於審判外之言詞或書面陳述，除法律有規定
    者外，不得作為證據，刑事訴訟法第159 條第1 項定有明文
    ；又被告以外之人於審判外之陳述，雖不符前四條之規定，
    而經當事人於審判程序同意作為證據，法院審酌該言詞陳述
    或書面陳述作成時之情況，認為適當者，亦得為證據，同法
    第159 條之5 第1 項亦有明文。
  (二)依據刑事訴訟法第198 條、第208 條之規定，所謂鑑定乃指
    於刑事訴訟程序中為取得證據資料而由檢察官或法官指定具
    有特別知識經驗之鑑定人、學校、機關或團體，就特定之事
    物，以其專業知識加以分析、實驗而作判斷，以為偵查或審
    判之參考。故而，不論鑑定人或鑑定機關、學校、團體，均
    應由檢察官或法官視具體個案之需要而為選任，始符合刑事
    訴訟法第198 條、第208 條之規範本旨，否則所為鑑定，仍
    屬於傳聞證據。但對於司法警察機關調查中之案件，或有量
    大或急迫之情形，為因應實務之現實需求，認為當然有鑑定
    之必要者，基於檢察一體原則，得由該管檢察長對於轄區內
    之案件，以事前概括選任鑑定人或囑託鑑定機關（團體）之
    方式，俾便轄區內之司法警察官、司法警察對於調查中之此
    類案件，得即時送請事前已選任之鑑定人或囑託之鑑定機關
    （團體）實施鑑定，有法務部92年9 月1 日法檢字第092003
    5083號函可按。而臺灣高等法院檢察署檢察長概括選任法務
    部調查局、內政部警政署刑事警察局為「槍彈有無殺傷力之
    鑑定」鑑定機關，概括選任法務部調查局、內政部警政署刑
    事警察局、國防部憲兵司令部情報處刑事鑑識中心為「槍彈
    比對鑑定」鑑定機關，有臺灣高等法院檢察署檢察長概括選
    任鑑定機關名冊可按。本件扣案槍彈有無殺傷力之鑑定，係
    由高雄市政府警察局刑事警察大隊送請內政部警政署刑事警
    察局鑑定，但內政部警政署刑事警察局為臺灣高等法院檢察
    署檢察長概括選任鑑定機關，其所為鑑定結果即本件之槍彈
    鑑定書，自具有證據能力。
 (三) 按刑事訴訟之目的，固在發現實體真實，使刑法得以正確適
    用，藉以維護社會安全，其手段則應合法、純潔、公平、公
    正，以保障人權；倘證據之取得，非依法定程序，則應就人
    權保障與公共利益之均衡維護，依比例原則予以衡酌，以決
    定該取得之證據應否具有證據能力。而偵查機關對本案被告
    實施監聽之監聽通訊內容譯文，因上開監聽紀錄之取得係經
    檢察官審查核發通訊監察書，有台灣高雄地方法院檢察署通
    訊監察書可稽，其並未違背法定程序，就人權保障與本件係
    關乎重大販槍犯罪之調查的公共利益均衡維護，加以審酌，
    應賦予證據能力。
  (四)同案被告乙○○於警詢及偵查中對被告丙○○之證述，證人
    甲○○於警詢對被告丙○○之證述，及證人許建偉於警詢對
    被告乙○○之證述，均為被告以外之人於審判外之言詞陳述
    ，為傳聞證據，原則上無證據能力，惟被告及其辯護人於本
    院審理時對於上開陳述已表示同意作為證據據，本院審酌該
    陳述作成之外在環境及情況，並無任何不適當之情形，又為
    證明犯罪事實所必要，認以之為證據，應屬適當，自得為證
    據。
貳、實體方面：
《一》被告丙○○部分：
（一）上揭販賣改造手槍、子彈予乙○○、甲○○之犯罪事實，
      業據被告丙○○於警詢、偵查及本院審理時坦承不諱，核
      與證人乙○○於警詢及偵查、甲○○於警詢及丁○○於偵
      查中之證述情節相符，並有(1)扣案之售予乙○○之改造手
      槍乙枝、子彈20顆（其中8顆不具殺傷力，詳後述；另有5
      顆未扣案）（詳警卷扣押物品目錄表）(2)售予甲○○之改
      造手槍乙枝、制式子彈15顆（另有約12顆業經甲○○試射
      而無從扣案）(3)交付丁○○寄藏之制式子彈12顆扣案足稽
      。扣案之槍、彈，經送內政部警政署刑事警察局鑑定結果
      ，認：
  (1)售予乙○○部分：送鑑改造手槍1 枝（槍枝管制編號000000
    0000），係由仿GLOCK 廠17型半自動手槍製造之玩具手槍換
    裝土造金屬槍管改造而成之改造手槍，機械性能良好，可擊
    發適用子彈，認具殺傷力；送鑑改造子彈20顆，其中15顆，
    認均係具直徑約8.92mm金屬彈頭之土造子彈，經採樣5 顆試
    射，其中1 顆可擊發認具殺傷力，另1 顆雖可擊發，惟發射
    動能不足認不具殺傷力；採樣之其餘3 顆，均無法擊發不具
    殺傷力（亦即扣案20顆子彈其中之15顆經採樣檢驗5顆 ，有
    4 顆不具殺傷力）。扣除上開15顆後之其中4 顆，認均係由
    玩具金屬彈殼加直徑約8.90mm金屬彈頭而成之改造子彈，經
    採樣1 顆試射可擊發，惟發射動能不足認不具殺傷力。另剩
    餘之1 顆，認係由玩具金屬彈殼加裝直徑約8.97mm金屬彈頭
    而成之改造子彈，經實際試射，可擊發，認具殺傷力。本院
    認扣除上開15顆子彈後之其中4 顆，既均係由玩具金屬彈殼
    加直徑約8.90mm金屬彈頭而成之改造子彈，雖僅採樣1 顆試
    射檢驗，該顆子彈因發射動能不足而不具殺傷力，而其餘3
    顆雖未實際試射，然既同屬由玩具金屬彈殼加直徑約8.90
    mm金屬彈頭而成之改造子彈，且係被告丙○○一次購得，衡
    情屬於一次或相同技術所改造之子彈，應認該3 顆亦不具殺
    傷力，故乙○○遭查扣之子彈，其中有8 顆不具殺傷力。
  (2)送鑑制式手槍1 枝（槍枝管制編號0000000000），實係由仿
    BERETTA 廠92FS型半自動手槍製造之具手槍槍身加土造金屬
    槍管及土造金屬滑套改造而成之改造手槍，機械性能良好，
    可擊發適用子彈認具殺傷力。送鑑子彈15顆，認均係口徑9m
    m 之制式子彈，認均具殺傷力。
  (3)送鑑子彈12顆，認均係口徑9mm 制式子彈，認均具殺傷力。
    此有該局94年4 月8 日刑鑑字第0940052719號槍彈鑑定書、
    93 年1月9 日刑鑑字第0920211237號各乙件附卷可憑（參見
    94年偵字第7003號卷第41至45頁、第67至72頁）。
（二）被告售與甲○○槍、彈之犯行，被告供稱係由年籍姓名不
      詳綽號「國勝」之男子找尋買主，且「國勝」既參與交付
      價金及槍彈，顯已直接參與販賣構成要件行為之分擔情事
      ，就販賣槍彈予甲○○之部分，被告與綽號「國勝」之人
      ，應為共同正犯無誤。又甲○○購自被告之子彈之數量，
      ，證諸其於警詢中稱共購得28顆，3 個月內共試打過12顆
      許，分別在高雄縣旗山鎮山區試打4 顆，南投埔里山區試
      打4 顆，台南永康開源路附近試打4 顆不等（見94偵7003
      號卷第50、51頁），是本院認甲○○購入之子彈，其數量
      應為28顆。
 《二》被告乙○○部分：
    上揭持有槍彈之事實，業據被告乙○○於警詢、偵訊及本院
    審理時坦承不諱，核與證人許建偉於警詢之證述情節相符，
    並有具殺傷力之改造手槍及改造子彈12顆扣案可佐。扣案槍
    、彈經送內政部警政署刑事警察局鑑驗，認送鑑改造手槍1
    枝（槍枝管制編號0000000000），係由仿GLOCK 廠17型半自
    動手槍製造之玩具手槍換裝土造金屬槍管改造而成之改造手
    槍，機械性能良好，可擊發適用子彈，認具殺傷力；而扣案
    子彈20顆其中12顆具殺傷力，有該局94年4 月8 日刑鑑字第
    09400527 19 號槍彈鑑定書在卷可憑，如前所述。是本件事
    證明確，被告犯行堪以認定。
《三》被告丁○○部分
    上揭受託寄藏子彈之事實，迭據被告丁○○於警詢、偵訊及
    本院審理時坦承不諱，核與共同被告丙○○於本院審理時證
    述情節相符，並有具殺傷力之制式子彈12顆扣案可佐。扣案
    子彈經送內政部警政署刑事警察局鑑驗，鑑定結果認送鑑子
    彈19顆，均係口徑9mm 制式子彈，均具殺傷力，有該局94年
    4 月8 日刑鑑字第0940052719號槍彈鑑定書乙件附卷可憑（
    參見94年偵字第7003號卷第69頁），被告未經許可，寄藏子
    彈犯行已臻明確。
參、論罪科刑方面：
(1)、丙○○部分：
 一、被告丙○○販賣槍械子彈，其行為後，槍砲彈藥刀械管制
     條例業於94年1 月26日修正公布，將原條例第11條第1 項
     規定「未經許可，製造、販賣或運輸第4 條第1 項第1 款
     所稱其他可發射金屬或子彈具有殺傷力之各式槍砲者，處5
     年以上有期徒刑，併科新臺幣一千萬元下罰金」予以刪除
     ，並修正第4 條及第8 條規定，於第8 條第1 項中明定販
     賣第4 條第1 項第1 款所定其他可發射金屬或子彈具有殺
     傷力之各式槍砲者，處無期徒刑或5 年以上有期徒刑，併
     科新台幣1 千萬元以下罰金，是經比較新、舊條例之規定
     ，修正後第8 條第1 項之販賣改造槍砲罪之刑度顯較舊法
     第11條第1 項為重，依刑法第2 條第1 項但書之規定，丙○○販賣槍械之犯行應適用較有利於被告之舊法即94年1
     月26日修正前之槍砲彈藥刀械管制條例之規定處斷。至槍
     砲彈藥刀械管制條例第12條第1 項未經許可，販賣子彈罪
     則未修正。核被告丙○○販賣屬於94年1 月26日修正前槍
     砲彈藥刀械管制條例第4 條第1項 第1 款所列具有殺傷力
     之改造手槍之所為，係犯94年1 月26日修正前之槍砲彈藥
     刀械管制條例第11條第1 項之未經許可販賣其他可發射子
     彈具有殺傷力之改造手槍罪；非法販賣子彈則係犯現行槍
     砲彈藥刀械管制條例第12條第1 項之未經許可販賣子彈罪
     。其販入後非法持有前揭槍、彈之低度行為，為販賣之高
     度行為所吸收，不另論罪。被告與綽號「國勝」者間，就
     販賣槍彈予甲○○之部分，有犯意聯絡、行為分擔，為共
     同正犯。被告先後販入槍、彈之行為，時間緊接，所犯為
     犯罪構成要件相同之罪，顯係基於概括犯意反覆為之，為
     連續犯，應依刑法第56條規定以一罪論，並加重其刑。被
     告所犯販賣改造手槍及子彈二罪間，係同出於一非法販賣
     之行為，係一行為分別觸犯二罪名，應依想像競合犯之規
     定，從一重之94年1 月26日修正前之槍砲彈藥刀械管制條
     例第11條第1 項之罪處斷。公訴意旨雖以被告係販賣25顆
     改造子彈予乙○○云云，然查，乙○○已經試射5 顆，據
     其於本院供稱試射時威力不一，可射多遠無法判斷，也有1
     、2 顆打不出去等語，是該5 顆子彈無從判斷其殺傷力又
     扣案子彈其中8 顆未具有殺傷力，此部份難認該當槍砲彈
     藥刀械管制條例第12條第1 項所指之子彈，該13顆子彈既
     不能證明有殺傷力，原應就此部分為被告無罪之諭知，然
     因公訴意旨認被告係以一個販賣行為同時販賣上開具有殺
     傷力之改造子彈，是此部分與前揭論罪科刑部分，有想像
     競合犯之裁判上一罪關係，爰不另為無罪之諭知。
 二、爰審酌被告身為軍人，負保家衛國之重任，又為軍中重要
     單位主管，竟不知以身作則，為部屬表率，明知具殺傷力
     之改造玩具手槍及子彈，對社會治安及人民生命財產之危
     害威脅甚鉅，僅為一己私利，即予販賣，自不宜輕判，惟
     念及犯後坦承犯行，犯罪態度尚佳，於退伍前遭逮捕，已
     遭國防部免職，無從請領退休金等一切情狀，量處如主文
     所示之刑，並就罰金部分諭知易服勞役之折算標準。
 三、辯護人雖以：警方根據被告之供述查到同案被告乙○○，
     丁○○，應符合槍砲彈藥刀械管制條例第18條第4 項之規
     定等語。惟查：
  (1)「槍砲彈藥刀械管制條例第18條第4 項係規定自白之情形，
    必於偵查或審判中自白，並供述全部槍械、彈藥、刀械之來
    源及去向，因而查獲或因而防止重大危害治安事件之發生者
    ，始能減免其刑。該條項既謂「並」供述全部槍械、彈藥、
    刀械之來源「及」「去向」，自係指已將槍械、彈藥移轉與
    他人持有之情形而言，不包括仍為自己持有之情形在內」，
    最高法院台上字第4223號判決參照。
  (2)查被告丙○○雖於警詢供出其販入槍枝之來源，惟其僅稱其
    向「陳玄政」之人或姓名年籍不詳之陳姓男子購買槍彈，警
    方無從因其供述而查獲「陳玄政」之人或姓名年籍不詳之陳
    姓男子，且其仍持有制式子彈並未移轉，則其縱有自白，亦
    顯與槍砲彈藥刀械管制條例第18條第4 項規定之自白減輕或
    免除其刑要件不符，應無該條之適用。
(2)、乙○○部分：
一、按槍砲彈藥刀械管制條例已於94年1 月26日，經總統令修正
    公佈，將槍砲彈藥刀械管制條例第11條第4 項之未經許可持
    有可發射子彈具有殺傷力之改造手槍罪改列為第8 條第4 項
    ，其刑度亦由原來之「1 年以上7 年以下有期徒刑，併科新
    臺幣700 萬元以下罰金」，提高為「3 年以上10 年 以下有
    期徒刑，併科新臺幣700 萬元以下罰金」，該法律自同年1
    月28日起施行。被告乙○○係於92年1 月1 日買受而持有上
    開手槍，直至94年3 月26日為警查獲止，亦即被告持有手槍
    犯行期間，法律已有變更，惟因持有手槍罪為繼續犯，一經
    持有，其犯罪即告成立，但其完結，須繼續至持有行為終了
    時為止，其終止持有之前，犯罪行為仍在繼續實施之中，其
    間法律縱有變更，但其行為既繼續實施至新法施行以後，即
    應適用新法，而無行為後法律變更之可言（最高法院93年度
    台上字3441號判決參照）。故被告持有上開手槍之行為，仍
    係犯修正後槍砲彈藥刀械管制條例第8 條第4 項之未經許可
    持有可發射子彈具有殺傷力之改造手槍罪。起訴書雖認被告
    所為係犯修正前槍砲彈藥刀械管制條例第11條第4 項之罪嫌
    ，惟其顯有誤會，業如前述。核被告所為，係犯修正後槍砲
    彈藥刀械管制條例第8 條第4 項之未經許可持有可發射子彈
    具有殺傷力之改造手槍罪及同條例12條第4 項未經許可持有
    子彈罪；被告所犯前揭二罪間，係同出於一非法持有之行為
    ，係一行為分別觸犯二罪名，應依想像競合犯之規定，從一
    重之94年1 月26日修正後之槍砲彈藥刀械管制條例第8 條第
    4 項之罪處斷。被告前因公共危險案件，經本院以90年鳳交
    簡字第341 號判處有期徒刑4 月，於90年9 月28日易科罰金
    執行完畢，有臺灣高等法院被告前案紀錄表可參，其於執行
    完畢後5 年內再犯本件有期徒刑以上之罪，為累犯，應依刑
    法第47條之規定加重其刑。被告乙○○僅持有12顆具殺傷力
    之改造子彈，公訴人認被告乙○○持有具殺傷力之改造子彈
    超過12顆之部分，尚無證據證明，該部分不能證明被告犯罪
    ，原應就該部分為被告無罪之諭知，然因公訴意旨認被告係
    以一個持有行為同時持有上開具有殺傷力之改造子彈，是此
    部分與前揭論罪科刑部分，有想像競合犯之裁判上一罪關係
    ，爰不另為無罪之諭知。
二、爰審酌被告身為軍人，應知持有具殺傷力之改造玩具手槍及
    子彈，對社會治安及人民生命財產危害甚鉅，竟仍予買入而
    持有，所為實有不該，惟其犯後坦承犯行，已有悔意，且拒
    絕友人借用槍彈，非屬惡性重大等一切情狀量處如主文所示
    之刑，並就罰金部分諭知易服勞役之折算標準。
三、辯護人雖以：被告於94年3 月26日接受警方調查時，出售槍
    彈與被告之丙○○尚未接受警方調查，故尚未透露出售扣案
    槍彈與被告之真相，是此時被告持有槍彈之犯罪事實顯然尚
    未發覺，則被告於警詢時自承，持有改造手槍及改造子彈，
    並帶同警方人員至受託保管之許建偉處取出繳交警方，被告
    所為顯已符合槍砲彈藥刀械管制條例第18條「犯本條例之自
    首，並報繳其持有之全部槍砲、彈藥者，減輕或免除其刑」
    之規定等語。惟查：
  自首係對於未發覺之犯罪而為之，「刑法第62條所謂發覺，
    固非以有偵查犯罪權之機關或人員確知其人犯罪無誤為必要
    ，而於對其發生嫌疑時，即得謂為已發覺」、「如案已發覺
    ，則被告縱有投案陳述自己犯罪之事實，亦祗可謂為自白，
    不能認為自首」，最高法院26年上字第484 號及72年台上字
    第641 號分別著有判例可資參照。
  查本件係因曾向同案被告丙○○買受槍彈之甲○○，因感訓
    案件為本院通緝後經警查獲，而供出所持有槍彈之來源，並
    經警聲請監聽丙○○0000000000、乙○○0000000000號行動
    電話之通訊內容，於92年10月29日錄得丙○○（以下簡稱張
    ）與000000000 號行動電話持有人（以下簡稱甲）之對話，
    內容如下：
    甲：我忠義，板哥上次我跟你談的事。
    張：那個茶葉嗎。
    甲：對。
    張：你不是說二斤。
    甲：那個有沒有改裝。
    張：現在我不拿那個，那個不穩，我跟你講。
    甲：乙○○說很穩。
    又於93年4 月18日錄得乙○○0000000000（以下簡稱李）行
    動電話與林忠毅0000000000（以下簡稱林）之對話，內容如
    下：
    林：你那一支有用過嗎。
    李：我那支，你是說「鐵仔」。
    林：不是20年那支。
    李：鐵仔喔，那支有啊，山上啊。
    林：山上而已嗎，不曾載過人嗎。
    李：不曾。
    林：借我載一下。
    李：X你娘，你又要載什麼，還有什麼人還要讓你載。
    林：關廟人。
  同案被告丙○○自承其於電話中以「車子」、「茶葉」為代
    號稱呼槍枝，則早於92年10月29日，警方人員即已懷疑被告
    持有槍枝，故本件並無該當對於未發覺之犯罪自首之要件，
    即無槍砲彈藥刀械管制條例第18條自首之適用。
(3)、被告丁○○部分
一、按槍砲彈藥刀械管制條例第12條第4 項，係將「持有」與「
    寄藏」為分別之處罰規定，而寄藏與持有，均係將物置於自
    己實力支配之下，僅寄藏必先有他人之持有行為，而後始為
    之受「寄」代「藏」而已。故寄藏之受人委託代為保管，其
    保管之本身，亦屬持有。不過，此之持有係受寄之當然結果
    ，故法律上宜僅就寄藏行為為包括之評價，不應另就持有行
    為予以論罪。核被告所為，係犯現行槍砲彈藥刀械管制條例
    第12條第4 項之未經許可寄藏子彈罪。
二、爰審酌被告明知受託藏放之物為具殺傷力之制式子彈，對社
    會治安及人民生命財產具有潛在之危害，惟念及其係受長官
    囑託藏放，受寄時間尚短，並未有實際危害發生，且無前科
    ，素行尚佳，犯後已坦承犯行，顯見悔意等一切情狀，爰量
    處如主文所示之刑，並諭知易科罰金之折算標準，以示懲儆
    。
(4)、扣案(1)乙○○持有部分：仿GLOCK 廠17型半自動手槍製造之
    玩具手槍換裝土造金屬槍管改造而成之改造手槍乙支（槍枝
    管制編號00000000 00）、 子彈10顆(2)甲○○遭查獲部分：
    仿BERETTA 廠92FS型半自動手槍製造之具手槍槍身加土造金
    屬槍管及土造金屬滑套改造而成之改造手槍乙支（槍枝管制
    編號0000000000）、制式子彈15顆(3)丁○○寄藏部分：制式
    子彈12顆，經送請內政部警政署刑事警察局鑑定結果，認均
    具有殺傷力等情，有該局94年4 月8 日刑鑑字第09400527
    19 號 、93年1 月9 日刑鑑字第0920211237號槍彈鑑定書各
    乙件附卷可憑，均屬違禁物，不問屬於犯人與否，應依刑法
    第38 條 第1 項第1 款規定宣告沒收。至扣案之改造子彈2
    顆，經鑑定試射，均業已擊發而無殺傷力，因已不具子彈之
    特性，核與違禁物有別，故不予宣告沒收，附此敘明。
(5)、併辦部分，即臺灣高雄地方法院檢察署94年度偵字第11476
    號乙○○違反槍砲彈藥刀械管制條例案件，與本案為同一事
    實，為實質上一罪之關係，本院自應併予審理，附此敘明。
據上論斷，應依刑事訴訟法第299 條第1 項前段，94年1 月26日
修正前之槍砲彈藥刀械管制條例第11條第1 項、現行槍砲彈藥刀
械管制條例第8 條第4 項、第12條第4 項，刑法第2 條第1 項但
書、第11條、第28條、第56條、第47條、第41條第1 項前段、第
42 條 第2 項、第38條第1 項第1 款，罰金罰鍰提高標準條例第
2 條，現行法規所定貨幣單位折算新臺幣條例第2 條，判決如主
文。
中　　華　　民　　國　　94　　年　　11　　月　　23　　日
                  刑事第六庭  審判長法  官  簡志瑩
                                    法  官  楊佩蓉
                                    法  官  李  蓓
以上正本證明與原本無異。
如不服本判決，應於收受送達後10日內向本院提出上訴書狀（應
附繕本）。
中　　華　　民　　國　　94　　年　　11　　月　　30　　日
　　　　　　　　　　　　　　　　　　書記官  何慧娟
附錄本判決論罪科刑法條全文：
94年1 月26日修正前之槍砲彈藥刀械管制條例第11條
未經許可，製造、販賣或運輸第4 條第1 項第1 款所稱其他可發
射金屬或子彈具有殺傷力之各式槍砲者，處5 年以上有期徒刑，
併科新臺幣1千萬元以下罰金。
未經許可，轉讓、出租或出借前項所列槍砲者，處3 年以上10年
以下有期徒刑，併科新臺幣7百萬元以下罰金。
意圖供自己或他人犯罪之用，而犯前2項之罪者，處無期徒刑或7
年以上有期徒刑，併科新臺幣1 千萬元以下罰金。
未經許可，持有、寄藏或意圖販賣而陳列第1 項所列槍砲者，處
1年以上7年以下有期徒刑，併科新臺幣7百萬元以下罰金。
第1項至第3項之未遂犯罰之。
槍砲彈藥刀械管制條例第8條
未經許可，製造、販賣或運輸鋼筆槍、瓦斯槍、麻醉槍、獵槍、
空氣槍或第4 條第1 項第1 款所定其他可發射金屬或子彈具有殺
傷力之各式槍砲者，處無期徒刑或5 年以上有期徒刑，併科新臺
幣1 千萬元以下罰金。
未經許可，轉讓、出租或出借前項所列槍枝者，處 5 年以上有期
徒刑，併科新臺幣 1 千萬元以下罰金。
意圖供自己或他人犯罪之用，而犯前二項之罪者，處無期徒刑或
 7 年以上有期徒刑，併科新臺幣 1 千萬元以下罰金。
未經許可，持有、寄藏或意圖販賣而陳列第 1 項所列槍枝者，處
 3 年以上10年以下有期徒刑，併科新臺幣700 萬元以下罰金。
第 1 項至第 3 項之未遂犯罰之。
槍砲彈藥刀械管制條例第12條
未經許可，製造、販賣或運輸子彈者，處1 年以上7 年以下有期
徒刑，併科新台幣5百萬元以下罰金。
未經許可，轉讓、出租或出借子彈者，處6 月以上5 年以下有期
徒刑，併科新台幣3百萬元以下罰金。
意圖供自己或他人犯罪之用，而犯前2 項之罪者，處3 年以上10
年以下有期徒刑，併科新台幣7百萬元以下罰金。
未經許可，持有、寄藏或意圖販賣而陳列子彈者，處5 年以下有
期徒刑，併科新台幣3百萬元以下罰金。
第1項至第3項之未遂犯罰之。
